臺灣臺北地方法院刑事判決　　　　　　　　　　　九十三年度易緝字第六四號
　　聲　請　人　臺灣臺北地方法院檢察署檢察官
　　被　　　告　甲○○
右列被告因傷害案件，經檢察官提起公訴（九十二年度偵字第五八五九號），被告就
被訴事實為有罪之陳述，本院裁定以簡式審判程序審理，判決如左：
    主  文
甲○○共同傷害人之身體，處有期徒刑陸月，如易科罰金，以參佰元折算壹日。
    事  實
一、甲○○前有賭博及違反公司法前科（尚不構成累犯），於九十一年十月二十八日
    晚上飲酒後（尚未達心神喪失或精神耗弱之程度），於同日晚間八時許，在其任
    職之台北市中山區○○○路五六一號四樓「祝重康脊髓保健養生館」內，因與楊
    彧裴相談不歡，竟夥同另三名真實姓名年籍不詳之成年男子（其中一人綽號「阿
    偉」），共同以拳腳圍毆楊彧裴，致楊彧裴當場受有頭部多處瘀血腫傷、挫傷、
    合併腦震盪、雙側下肢瘀血腫傷合併肌肉酸痛、左眼、唇部瘀血腫傷、多處頭皮
    瘀血挫傷、右後臼齒挫傷疼痛及前排齒搖動等傷害。
二、案經楊彧裴訴由台北市政府警察局中山分局報請臺灣臺北地方法院檢察署檢察官
    偵查起訴。
    理  由
一、右揭事實，業據被告甲○○於本院審理中自白犯行在卷（見本院九十三年六月十
    四日準備程序筆錄第二頁、審判筆錄第二、三頁），核與告訴人楊彧裴於偵查及
    本院審理中指訴遭毆打之情節大致相符（見九十二年度偵字第五八五九號偵查卷
    第四頁反面、第五頁，本院九十二年度易字第九八○號刑事卷第十八頁），且有
    被告所不爭執之案發現場照片十一幀在卷可稽（同上偵查卷第十三、十四、十七
    頁）。此外，告訴人因遭被告等人毆打，致受有上開頭部多處瘀血腫傷、挫傷、
    合併腦震盪、雙側下肢瘀血腫傷合併肌肉酸痛、左眼、唇部瘀血腫傷、多處頭皮
    瘀血挫傷、右後臼齒挫傷疼痛及前排齒搖動等傷害，有告訴人受傷後採證照片及
    馬偕紀念醫院、慶生醫院、財團法人振興復健醫學中心出具之診斷證明書三紙附
    卷可佐（同上偵查第九至十七頁）。足認被告上開自白，確與事實相符，堪以採
    為證據。被告上開傷害犯行，雖係飲酒後所為，然其飲酒後仍在「祝重康脊髓保
    健養生館」，與真實姓名年籍不詳綽號「阿偉」等成年男子泡茶聊天，此經被告
    於偵查中供稱：「我就跟他們一起喝酒，喝完酒，我帶他們到氧生館泡茶聊天」
    等語在卷（同上偵查卷第三十九頁正面）。顯然被告於圍毆告訴人之際，其精神
    狀態健全，並未因飲酒致其是非辨別能力顯然低於通常一般人，尚無心神喪失或
    精神耗弱之情事。本件罪證明確，被告上開犯行堪以認定，應予依法論科。
二、核被告上開所為，係犯刑法第二百七十七條第一項之傷害罪。被告與另三名真實
    姓名年籍不詳綽號「阿偉」等成年男子間，對於上開傷害犯行，有犯意聯絡及行
    為分擔，皆為共同正犯。爰審酌被告前有賭博及違反公司法前科，有臺灣高等法
    院被告全國前案紀錄表附卷可按，因細故圍毆致告訴人致頭部及身體等多處受傷
    ，然坦承犯行不諱，犯後態度良好，及其智識程度、犯罪動機、手段等一切情狀
    ，量處如主文所示之刑，並諭知易科罰金之折算標準，以示懲儆。
據上論斷，應依刑事訴訟法第二百七十三條之一第一項、第二百九十九條第一項前段
，刑法第二十八條、第二百七十七條第一項、第四十一條第一項前段，罰金罰鍰提高
標準條例第一條前段、第二條，判決如主文。
本案經檢察官彭慶文到庭執行職務
中　　華　　民　　國　　  九十三 　 　年　　　六　　　月　    二十八　　日
                                      臺灣臺北地方法院刑事第十四庭
                                          法  官  吳  秋  宏
右正本證明與原本無異。
如不服本判決，應於本判決送達後十日內，向本院提出上訴狀。
                                          書記官  林  碧  華
中　　華　　民　　國　　  九十三 　 　年　　　六　　　月　    二十八　　日
附錄本案論罪科刑法條全文：
中華民國刑法第二百七十七條
傷害人之身體或健康者，處三年以下有期徒刑、拘役或一千元以下罰金。
犯前項之罪因而致人於死者，處無期徒刑或七年以上有期徒刑；致重傷者，處三年以
上十年以下有期徒刑。
